臺灣彰化地方法院刑事判決　　　　　　　　　　　　　九十一年度易字第九二一號
　　公　訴　人　臺灣彰化地方法院檢察署檢察官
　　被　　　告　甲○○
右列被告因違反毒品危害防制條例案件，經檢察官提起公訴（九十一年度毒偵字第一
七八八號），本院判決如左：
    主      文
甲○○施用第二級毒品，累犯，處有期徒刑伍月，如易科罰金，以佰元折算壹日。
    事      實
一、甲○○前因煙毒等案件，經本院以八十三年度訴字第一六八四號判決定應執行刑
    有期徒刑三年一月確定，於民國八十五年十一月二十六日假釋出獄，至八十七年
    七月十日假釋期滿未經撤銷，以已執行完畢論。又因施用毒品案件，經強制戒治
    期滿，由臺灣彰化地方法院檢察署檢察官於九十年九月十四日以九十年度戒毒偵
    字第一二七六號為不起訴處分確定。詎仍不知悔改，復基於施用第二級毒品之犯
    意，於九十一年六月十一日或其前四日內某時，在不詳地點，以不詳方式施用第
    二級毒品安非他命一次。嗣於九十一年六月十一日晚間八時許，前往彰化縣警察
    局北斗分局接受毒品人口定期調檢，自其排放尿液中驗得安非他命類陽性反應，
    始為警查悉上情。
二、案經彰化縣警察局田中分局報請臺灣彰化地方法院檢察署檢察官偵查起訴。
    理      由
一、訊據被告甲○○矢口否認有何施用安非他命犯行，辯稱：伊因脊椎發炎服用藥品
    及服用感冒藥，並有前往中藥房抓藥服用，均源自於醫院開立之藥方或廣播節目
    所介紹，伊均不知名稱，可能因而使尿液中呈現毒品反應云云。惟查：被告於前
    揭時地經警採其尿液送驗結果，確呈安非他命類陽性反應，有詮昕科技股份有限
    公司出具之濫用藥物尿液檢驗報告一紙附卷可稽。而常人如未施用安非他命，其
    尿水應無安非他命類之反應，倘有施用者，約百分之九十於九十六小時內自尿中
    排出，故推算施用期間最長可能不會超過四日，此亦經行政院衛生署藥物食品檢
    驗局八十一年二月八日以（八一）藥檢壹字第００一一五六號函闡釋甚明。則被
    告如未於前揭時間內施用安非他命，所採尿液送驗結果當無可能呈現安非他命類
    陽性反應。再者，部分非法感冒藥品或止痛藥因講究鎮靜療效，可能會於藥劑中
    添加嗎啡成分，而使誤服藥物之患者尿液中殘留嗎啡成分，然此情形與歸類為中
    樞神經興奮劑之安非他命究屬二事。是以被告即使確有服用大量感冒藥品，亦不
    致使其尿液中呈現安非他命陽性反應，其以服用感冒藥及鎮痛藥云云置辯，無非
    冀圖脫免罪責，不足採信。況且被告又未能舉出所服藥物之正確品名，更無從查
    證藥品所含確切成分，亦難遽信其前揭所言即屬真實。又被告前因施用毒品案件
    ，經強制戒治期滿，由臺灣彰化地方法院檢察署檢察官於九十年九月十四日以九
    十年度戒毒偵字第一二七六號為不起訴處分確定等情，有臺灣高等法院被告全國
    前案紀錄表、刑案資料查註紀錄表、不起訴處分書各一份附卷可按。本件事證已
    臻明確，被告犯行洵堪認定。
二、查被告甲○○前因施用毒品案件，經強制戒治期滿，由檢察官為不起訴處分後，
    復二犯施用第二級毒品安非他命，核其所為，係犯毒品危害防制條例第十條第二
    項之施用第二級毒品罪。被告為供自己施用之目的而持有上開毒品，其於施用前
    後持有安非他命之低度行為，應為施用之高度行為所吸收，不另論罪。查被告前
    因煙毒等案件，經本院以八十三年度訴字第一六八四號判決定應執行刑有期徒刑
    三年一月確定，於八十五年十一月二十六日假釋出獄，至八十七年七月十日假釋
    期滿未經撤銷，以已執行完畢論，有卷附臺灣高等法院被告全國前案紀錄表、刑
    案資料查註紀錄表足參，其受有期徒刑之執行完畢，五年內再犯本件有期徒刑以
    上之罪，為累犯，應依法加重其刑。爰審酌被告雖經施以強制戒治，猶未能徹底
    戒除毒癮，反而伺機再次施用安非他命，足徵其戒毒意志仍非堅定，品行非佳；
    惟施用毒品固戕害個人健康至深，然就他人權益之侵害仍屬有限，及其犯罪目的
    、手段、犯罪後否認犯行之態度、智識程度等一切情狀，量處如主文所示之刑，
    並諭知易科罰金之折算標準，以示懲儆。
據上論斷，應依刑事訴訟法第二百九十九條第一項前段，毒品危害防制條例第十條第
二項，刑法第十一條前段、第四十七條、第四十一條第一項前段，罰金罰鍰提高標準
條例第二條，判決如主文。
本案經檢察官賴志盛到庭執行職務。
中    華    民    國    九十一      年      十      月      十七        日
                                臺灣彰化地方法院刑事第三庭
                                    法      官  高  文  崇
右正本證明與原本無異。
如不服本判決，應於判決送達後十日內向本院提出上訴狀( 須附繕本 )。
                                    法院書記官  謝  志  鑫
中    華    民    國    九十一      年      十      月    二十二        日
毒品危害防制條例第十條第一項、第二項
施用第一級毒品者，處六月以上五年以下有期徒刑。
施用第二級毒品者，處三年以下有期徒刑。
